【裁判字號】    98,訴,576
【裁判日期】    980630
【裁判案由】    搶奪
【裁判全文】
臺灣高雄地方法院刑事判決               98年度訴字第576號
公  訴  人  臺灣高雄地方法院檢察署檢察官
被      告  乙○○
上列被告因搶奪案件，經檢察官提起公訴（97年度偵字第34741
號），本院判決如下：
 主  文
乙○○共同犯搶奪罪，累犯，處有期徒刑玖月。
    事  實
一、乙○○前因違反麻醉藥品管理條例及肅清煙毒條例等案件，
    經臺灣高等法院高雄分院以民國86年度上訴字第17號判決處
    以有期徒刑5 年2 月、3 年2 月、7 月，嗣經本院96年度聲
    減字第3917號裁定將上揭後2 罪各減刑為有期徒刑1 年7 月
    、3 月又15日，並與上揭前1 罪定應執行刑為有期徒刑6 年
    9 月確定，另其又因施用毒品、業務過失案件，分別經本院
    92 年 度簡上字第323 號、本院92年度交訴字第121 號判決
    處以有期徒刑10月、8 月，嗣經上開本院裁定各減刑為有期
    徒刑5 月、4 月，並定應執行刑有期徒刑8 月確定，後經入
    監接續執行後，甫於97年3 月8 日縮刑期滿徒刑執行完畢。
    詎其猶不知悔改，於97年12月11日上午9 時35分許（起訴書
    誤載為10時50分許），騎乘CS2-096 號機車搭載友人陳湟期
    （另案經本院98年訴字第557 號判決有罪在案），行經高雄
    市○○區○○路797 巷61號前，見騎乘機車之甲○○未將機
    車熄火而暫停與人聊天，且所有之咖啡色皮包1 只（內有現
    金新臺幣〈下同〉1,600 元、MOTOROLA行動電話1 具）附掛
    於機車鑰匙圈上，竟與陳湟期共同基於意圖為自己不法所有
    之犯意聯絡，趁甲○○未及防備、抗拒之際，由乙○○騎乘
    機車接近甲○○左後方，後座之陳湟期迅速以徒手方式奪取
    上開機車鑰匙及皮包，得手後加速逃逸。旋為甲○○發覺並
    報警，經警於同日10時50分許，在高雄市楠梓區○○○路與
    甲典路附近之農田中逮捕乙○○，並查扣經乙○○丟棄之上
    開皮包及機車鑰匙，陳湟期則趁隙逃逸，惟所搶得上開現金
    已花用完罄，行動電話1 具則已丟棄而無法尋獲，始悉上情
    。
二、案經甲○○訴由高雄市政府警察局楠梓分局報請臺灣高雄地
    方法院檢察署檢察官偵查起訴。
    理  由
壹、程序部分：
    按被告以外之人於審判外之陳述，雖不符刑事訴訟法第159
    條之1 至之4 之規定，然經當事人於審判程序同意作為證據
    ，法院審酌該言詞陳述或書面陳述作成時之情況，認為適當
    者，亦得為證據。又當事人、代理人或辯護人於法院調查證
    據時，知有第159 條第1 項不得為證據之情形，而未於言詞
    辯論終結前聲明異議者，視為有前項之同意，同法第159 條
    之5 亦有明文。查本案所引用之證據資料（詳後引證據），
    其中各項言詞或書面傳聞證據部分，縱無刑事訴訟法第159
    條之1 至第159 條之4 或其他規定之傳聞證據例外情形，亦
    業經本院審理時予以提示並告以要旨，且各經檢察官、被告
    表示意見，當事人已知上述證據乃屬傳聞證據，而未於言詞
    辯論終結前對該等證據聲明異議，依上開規定，已擬制同意
    其有證據能力，且本院審酌該等傳聞證據作成時之狀況，並
    無不宜作為證據之情形，均應認於本案有證據能力。
貳、實體部分：
一、上揭事實，業據被告乙○○於本院審理時坦承不諱，核與證
    人即被害人甲○○於警詢、偵訊之指述相合（見偵卷第15頁
    ；警卷第5 頁至第7 頁），此外，復有被害人簽具之贓物認
    領保管單1 份（見警卷第24頁）及路口監視錄影內容翻拍照
    片2 幀、查獲照片7 幀在卷可佐（見警卷第19頁至第23頁）
    ，足認被告乙○○之自白與事實相符，洵堪採為論罪科刑之
    依據。是本件事證明確，被告犯行堪以認定。
二、核被告乙○○所為，係犯刑法第325 條第1 項之搶奪罪。被
    告乙○○與共犯陳湟期就上揭犯行，有犯意聯絡及行為分擔
    ，為共同正犯。又被告乙○○有如事實欄所示之前科紀錄，
    而甫於97年3 月8 日縮刑期滿徒刑執行完畢等情，有臺灣高
    等法院被告前案紀錄表、臺灣高雄地方法院檢察署刑案資料
    查註紀錄表各1 份在卷可稽，其於上開有期徒刑執行完畢後
    5 年內，故意再犯本件有期徒刑以上之罪，為累犯，應依刑
    法第47條第1 項之規定加重其刑。爰審酌被告乙○○正值壯
    年，不以正當方法謀生取財，竟在光天化日之下無視於往來
    行人之目光，趁被害人疏未防備之際，以駕車搶奪之方式公
    然在街道上搶奪被害人財物，致被害人身心受創，生活安全
    感遭破壞殆盡，對社會治安之危害非輕，本不應寬縱，惟念
    其犯後坦承犯行，態度尚可，所搶得之機車鑰匙、皮包均已
    發還被害人，惟手機已無從尋獲，現金1,600 元則花用殆盡
    ，致被害人蒙受損失，暨念其犯罪動機、目的、手段等一切
    情狀，量處如主文所示之刑。至公訴人雖對被告乙○○具體
    求刑有期徒刑8 月，然該本院復審酌上開各情，認該被告乙
    ○○應處以主文所示之刑，始可達罰當其罪之目的，公訴人
    之求刑稍屬過輕，附此敘明
據上論斷，應依刑事訴訟法第299 條第1 項前段，刑法第325 條
第1 項、第28條、第47條第1 項，判決如主文。
本案經檢察官靳隆坤到庭執行職務。
中    華    民    國    98    年    6     月    30    日
                  刑事第十三庭  審判長法  官  簡志瑩
                                      法  官  曾子珍
                                      法  官  王參和
以上正本證明與原本無異。
如不服本判決應於收受送達後10日內向本院提出上訴書狀，並應
敘述具體理由；如未敘述上訴理由者，應於上訴期間屆滿後20日
內向本院補提理由書（均須按他造當事人之人數附繕本）「切勿
逕送上級法院」。
中    華    民    國    98    年    6     月    30    日
                                      書記官  陳惠玲
附錄本判決論罪科刑法條：
刑法第325條
意圖為自己或第三人不法之所有，而搶奪他人之動產者，處6 月
以上5 年以下有期徒刑。
因而致人於死者，處無期徒刑或7 年以上有期徒刑，致重傷者，
處3 年以上10年以下有期徒刑。
第 1 項之未遂犯罰之。


司法院資訊處製作；財團法人民間司法改革基金會備份。
